---
title: "learnr 패키지 사용법"
output: learnr::tutorial
runtime: shiny_prerendered
---

```{r setup, include=FALSE}
library(learnr)
knitr::opts_chunk$set(echo = FALSE)
```


## 첫번째 주제

### 연습문제 

*대답을 입력하기 위해 제공되는 빈 코드 청크가있는 간단한 연습이 있습니다.*

두 개 더하기 두 개를 더하기 위해 필요한 R 코드를 작성하십시오.:

```{r two-plus-two, exercise=TRUE}

```

### 직접 코딩하여 연습하기

*미리 채워진 약간의 코드와 'exercise.lines = 5'를 사용하여 좀 더 초기 작업 공간을 제공하는 연습이 있습니다.*

이제 두 개의 숫자를 추가 한 다음 호출하는 함수를 작성하십시오:

```{r add-function, exercise=TRUE, exercise.lines = 5}
add <- function() {
  
}
```

## 두번째 주제

### 힌트가 있는 연습문제

*다음은 청크가`exercise.eval` 옵션을 통해 사전에 제거되는 연습입니다 (사용자가 사용자 정의 할 기본 출력을 볼 수 있도록). 올바른 해결책에`print-limit-hint` 라벨 바로 아래의 청크를 통해 "힌트"를 추가합니다..*

인쇄 할 행 수를 5로 제한하려면 다음 코드를 수정하십시오.:

```{r print-limit, exercise=TRUE, exercise.eval=TRUE}
mtcars
```

```{r print-limit-hint}
head(mtcars)
```

### 연습문제

*원하는 수의 단일 또는 객관식 질문을 퀴즈로 포함 할 수 있습니다. `question` 함수를 사용하여 질문을 정의하고`quiz` 함수를 사용하여 여러 질문을 하나로 묶습니다.*

다양한 기본 패키지와 권장 R 패키지의 목적을 이해하는지 확인하기위한 몇 가지 질문:

```{r quiz}
quiz(
  question("어떤 패키지에 다른 R 패키지를 설치하는 기능이 있습니까?",
    answer("base"),
    answer("tools"),
    answer("utils", correct = TRUE),
    answer("codetools")
  ),
  question("아래에 나열된 R 패키지 중 어느 것을 사용하여 플롯을 생성합니까?",
    answer("lattice", correct = TRUE),
    answer("tools"),
    answer("stats"),
    answer("grid", correct = TRUE)
  )
)
```

